---
title: "集群分析"
author: "wuyijin"
date: "2019年2月20日"
output: html_document
---

```{r setup, include=FALSE}
knitr::opts_chunk$set(echo = TRUE)
```

*   集群分析
    *   辨別觀察值在某些特性上的相似處，並依照這些相似特性，將觀察值分類為不同集群。
    *   分群屬於「非監督式學習」的演算法
*   「什麼樣的個體該被分在一個群體中」？
    *   緊緻性(Compactness)，會希望「個體之間的距離越小越好」，讓群體內部越緊緻越好
    <table BORDER="2">
      <tr>
        <td ALIGN=center>&nbsp;距離指標&nbsp;</td>
        <td ALIGN=center>&nbsp;歐氏距離&nbsp;</td>
        <td ALIGN=center>&nbsp;餘弦距離&nbsp;</td>
      </tr>
      <tr>
        <td ALIGN=center>&nbsp;使用場景&nbsp;</td>
        <td>&nbsp;數值資料&nbsp;</td>
        <td>&nbsp;類別、二元資料&nbsp;</td>
      </tr>
      <tr>
        <td ALIGN=center>&nbsp;數學原理&nbsp;</td>
        <td>&nbsp;畢氏定理&nbsp;</td>
        <td>&nbsp;兩向量間的夾角，<br>&nbsp;夾角越小，距離越接近&nbsp;</td>        
      </tr>
      <tr>
        <td ALIGN=center>&nbsp;方法重點&nbsp;</td>
        <td>&nbsp;每個特徵間的數值差距&nbsp;</td>
        <td>&nbsp;有勝於無的二元差距&nbsp;</td>        
      </tr>
      <tr>
        <td ALIGN=center>&nbsp;變數標準化&nbsp;</td> 
        <td>&nbsp;(變數值-最小值) / (最大值-最小值)&nbsp;</td>
        <td>&nbsp; 1 和 0&nbsp;</td>         
      </tr>
    </table>
    <hr/>
    <table BORDER="2">
      <tr>
        <td ALIGN=center colspan="2">&nbsp;階層式分群(Hierarchical Clustering)<br>&nbsp;由下而上、由大到小。&nbsp;</td>
      </tr>
      <tr>
        <td ALIGN=center>&nbsp;步驟&nbsp;</td>
        <td>&nbsp;步驟一：計算距離矩陣<br>
                             &nbsp;步驟二：每個個體，都是一個群集<br>
                             &nbsp;步驟三：結合兩個最相似的個體，建立一個群<br>
                             &nbsp;步驟四：把新建立的群視為新的個體，更新距離矩陣，重複步驟三&nbsp;<br>
                             &nbsp;步驟五：重複步驟三 & 四，直到只剩下一個群體為止&nbsp;
        </td>
      </tr>
      <tr>
        <td ALIGN=center>&nbsp;場景&nbsp;</td>
        <td>&nbsp;1.直接觀察個體之間的關聯，也適用於不同種類的距離計算方式&nbsp;<br> 
            &nbsp;2.視覺化非常方便，利於提出進一步的假說或分析</td>
      </tr>
      <tr>
        <td ALIGN=center>&nbsp;限制&nbsp;</td>
        <td>&nbsp;1.無法明確得知分群的數量，需要進一步解釋個個變數間的關係<br>
            &nbsp;2.使用在大量資料中或使得資料點過於雜亂，無法明確辨別&nbsp;</td>            
      </tr>
    </table>
    <hr/>    
    ```{r warning=FALSE}
        # 載入套件
        library(tidyverse)
        library(reshape2)
    
        # 準備資料 - user(玩家基本資料)、GameLog(玩家早中晚遊戲時間(分)與金幣、卡片、鑽石購買金額)
        UserTable <- read.csv("https://raw.githubusercontent.com/yijinwu1/R/master/excel/user.csv")
        str(UserTable)
    
        GameLog <- read.csv("https://raw.githubusercontent.com/yijinwu1/R/master/excel/Game_Log.csv")
        str(GameLog)
    
        # GameLog每位玩家皆有5筆資料，為方便分析，取每位玩家平均值。
        GameTable <- GameLog %>%
        group_by(User_Id) %>%
        summarise(
          Min_Aft = mean(Min_Aft),
          Min_Eve = mean(Min_Eve),
          Min_Mid = mean(Min_Mid),
          Buy_Coin = mean(Buy_Coin),
          Buy_Dia = mean(Buy_Dia),
          Buy_Car = mean(Buy_Car)
        ) %>%
        inner_join(UserTable, by = "User_Id")
    
        # 合併後資料集
        GameTable %>% summary()
        
        #資料標準化處理
        ## 數值欄位進行極值正規化：(v-Min)/(Max-Min)
        GameTable <- GameTable[,2:7] %>%
          mutate(
            Aft = (Min_Aft - min(Min_Aft)) / (max(Min_Aft)-min(Min_Aft)),
            Eve = (Min_Eve - min(Min_Eve)) / (max(Min_Eve)-min(Min_Eve)),
            Mid = (Min_Mid - min(Min_Mid)) / (max(Min_Mid)-min(Min_Mid)),
            Coin = (Buy_Coin - min(Buy_Coin)) / (max(Buy_Coin)-min(Buy_Coin)),
            Dia = (Buy_Dia - min(Buy_Dia)) / (max(Buy_Dia)-min(Buy_Dia)),
            Car = (Buy_Car - min(Buy_Car)) / (max(Buy_Car)-min(Buy_Car))
            ) %>% cbind(
              GameTable[,c(8,9)] # 8-Identity, 9-Telecom
              )
        
        ## 類別欄位進行 1 和 0 轉換：model.matrix()
        DummyTable <- model.matrix( ~ Identity + Telecom, data = GameTable)
        
        #選取需要分群的資料
        GameTable <- cbind(
          GameTable[,-c(1:6,13,14)], #去除不需要的變數
          DummyTable[,-1])
        
        #觀察資料的相關性
        CorMatrix <- GameTable %>% cor() %>% melt()
        #繪製相關係數熱密度圖
        ggplot( data = CorMatrix) + 
          geom_tile(aes(Var1, Var2,fill = value), colour = "white") + 
          scale_fill_gradient2(low = "firebrick4", high = "steelblue") +
          guides(fill=guide_legend(title="Correlation")) +
          theme(axis.text.x = element_text(angle = 45, hjust = 1, vjust = 1), axis.title = element_blank())
        
        set.seed(500) #設定隨機種子，確保每次執行結果都相同
        #使用dist()，來建立資料之間的「距離矩陣」(Distance Matrix)，判斷資料之間的遠與近
        Distance <- dist(GameTable, method = "euclidean") # euclidean:歐式距離
        
        #hclust():階層分群(single:最近法、complete:最遠法、average:平均法、centroid:中心法ward.D2:華德法)
        hclust(Distance,method="complete") %>% plot() #資料探索階段，最上面圖示約分3群左右
    ``` 
    *   <hr/>
      <table BORDER="2">
        <tr>
          <td ALIGN=center colspan="2">&nbsp;分割式分群(Partitional Clustering)<br>&nbsp;決定K個群，隨機挑選中心，計算WGSS直到最小。&nbsp;</td>
        </tr>
          <td ALIGN=center>&nbsp;步驟&nbsp;</td>
          <td>&nbsp;步驟一：決定K個群體數目，並隨機設置群體中心位置<br>
                             &nbsp;步驟二：計算個群之間的WGSS<br>
                             &nbsp;步驟三：將目前的集群中心設置維新的集群中心<br>
                             &nbsp;步驟四：重複步驟二 & 三&nbsp;<br>
                             &nbsp;步驟五：直到WGSS無法下降，或群內成員不在更新為止&nbsp;
          </td>
        </tr>
        <tr>
          <td ALIGN=center>&nbsp;場景&nbsp;</td>
          <td>&nbsp;1.利用最適化方法找出潛在的集群，方便比較不同群樹間的結果&nbsp;<br> 
            &nbsp;2..較適用以數值特徵為主的資料集</td>
        </tr>
        <tr>
          <td ALIGN=center>&nbsp;限制&nbsp;</td>
          <td>&nbsp;1.由於平均的性質，較容易受極端值影響分群結果，每次分群結果也可能不同<br>
            &nbsp;2.視覺化不易，需要引入主成份分析的概念，也需要進一步的領域知識解釋&nbsp;</td>            
        </tr>
      </table>
      <hr/>       
    ```{r warning=FALSE}
      # 依上述階層式結果，進行 Kmeans分群，先分3群。
      set.seed(500)
      K <- kmeans(GameTable,3)
      
      # K$cluster:分群結果，合併至原資料中
      ClusterResult <- cbind(GameTable, K$cluster) %>% as.data.frame() 
      
      # 處理 K$cluster column name is Cluster
      colnames(ClusterResult)[ncol(ClusterResult)] <- 'Cluster'
      
      #分群結果統計
      table(ClusterResult$Cluster)
      
      #探討個群體間的連續變數分配，將資料轉換成整齊格式
      ClusterResultForPlot <- ClusterResult %>%
        gather( key = Continuous_Variable,
                value = Normalized_Value,
                -c(IdentityNovice, IdentityVeteran, Telecomother, Cluster)) # 去除不需要gather()的欄位
      
      #轉換型態factor
      ClusterResultForPlot$Continuous_Variable <- ClusterResultForPlot$Continuous_Variable %>% factor( levels = c('Mid','Aft','Eve','Coin','Dia','Car'))
      
      #繪圖
      ggplot(data = ClusterResultForPlot) + 
        geom_boxplot( aes( x = Continuous_Variable,
                           y = Normalized_Value),
                      size = 0.7) + facet_wrap( ~ Cluster)
      
      # 觀察，各特徵的分布還是較為發散，再進行一次分群
      set.seed(500)
      K <- kmeans(GameTable,4)
      
      # K$cluster:分群結果，合併至原資料中
      ClusterResult <- cbind(GameTable, K$cluster) %>% as.data.frame() 
      
      # 處理 K$cluster column name is Cluster
      colnames(ClusterResult)[ncol(ClusterResult)] <- 'Cluster'
      
      #分群結果統計
      table(ClusterResult$Cluster)
      
      #探討個群體間的連續變數分配，將資料轉換成整齊格式
      ClusterResultForPlot <- ClusterResult %>%
        gather( key = Continuous_Variable,
                value = Normalized_Value,
                -c(IdentityNovice, IdentityVeteran, Telecomother, Cluster)) # 去除不需要gather()的欄位
      
      #轉換型態factor
      ClusterResultForPlot$Continuous_Variable <- ClusterResultForPlot$Continuous_Variable %>% factor( levels = c('Mid','Aft','Eve','Coin','Dia','Car'))
      
      #繪圖
      ggplot(data = ClusterResultForPlot) + 
        geom_boxplot( aes( x = Continuous_Variable,
                           y = Normalized_Value),
                      size = 0.7) + facet_wrap( ~ Cluster)
      
      # 觀察，各特徵的分布
      # 第一群：上線時間多集中於下午，其他行為較不明顯
      # 第二群：上線時間多集中於晚上，有穩定購買金幣的行為
      # 第一群：上線時間較分散且較長，有穩定購買卡片的行為
      # 第一群：上線時間多集中於半夜，有穩定購買鑽石的行為
      
      #產生最終分群表
      GameTableResult <-  GameLog %>%
        group_by(User_Id) %>%
        summarise(
          Min_Aft = mean(Min_Aft),
          Min_Eve = mean(Min_Eve),
          Min_Mid = mean(Min_Mid),
          Buy_Coin = mean(Buy_Coin),
          Buy_Dia = mean(Buy_Dia),
          Buy_Car = mean(Buy_Car)
          ) %>%
        inner_join(UserTable, by = 'User_Id') %>%
        cbind( K$cluster) %>% 
        as.data.frame()
      
      colnames(GameTableResult)[ncol(GameTableResult)] <- 'Cluster'
      
      # 納入主成分分析的分群結果
      library(ggfortify)
      set.seed(500)
      autoplot(kmeans(GameTable[,1:6], 4), data  = GameTable)
    ```     