---
title: "相關分析"
author: "wuyijin"
date: "2019年2月25日"
output: html_document
---

```{r setup, include=FALSE}
knitr::opts_chunk$set(echo = TRUE)
```

*   相關分析
    *   測量兩個變數間關係強弱的方法
    *   說明兩變數之間關係或關聯的強度與方
向，但不能以此說明兩變數有因果關係(一個變數引起
另一個變數的變化)    
    *   準備資料 - ad.csv(最近四個月廣告支出與銷售收異的資料(以
百萬美元為單位))
        *   month：月份
        *   out：廣告支出
        *   inprice：銷售收異
    ```{r warning=FALSE}
        ad <- read.csv("https://raw.githubusercontent.com/yijinwu1/R/master/excel/ad.csv")
        str(ad)
    ```
    *   繪製散佈圖(scatter diagram)呈現，水平軸(X-自變數)、垂直軸(Y-應變數)。標示出數軸的值域範圍。  
    ```{r warning=FALSE}
      plot(ad$out,ad$inprice)
    ```    
    *   相關係數(coefficient of correlation)
        *   由Pearson所創建，用於描述兩組數值變數
(區間尺度或比例尺度)間關係的強度，一般用r來表
示。
        *   相關係數的範圍在-1與1之間
        *   正負符號代表變數間關係的方向。正稱為正相關，表
示兩變數的關係是正向的(自變數大(小)應變數就大
(小))；負則稱為負相關，意指兩變數的關係是反向的
(自變數大(小)應變數就小(大))
        *   數值大小則為相關性的強弱。當數值越接近1，表示相
關性越高；若數值越接近0，則相關性越低
    ```{r warning=FALSE}
      library("tidyverse")
      library(reshape2)
      
      #相關係數
      cor(ad)
    
      #相關係數熱圖
      ggplot(melt(cor(ad)), aes(Var1, Var2)) + 
        geom_tile(aes(fill = value), colour = "white") +
        scale_fill_gradient2(low = "firebrick4", high = "steelblue", mid = "white", midpoint = 0) +
        guides(fill=guide_legend(title="Correlation")) +
        theme_bw() +
        theme(axis.text.x = element_text(angle = 45, hjust = 1, vjust = 1),
        axis.title = element_blank())    
      
      #相關係數r
      r <- cor(ad$out,ad$inprice)
      r2 <- r^2
      r2
      
      #相關係數t檢定
      cor.test(ad$out,ad$inprice)
      
      #結論：二者的相關係數為0.9647638，p值為0.03524<0.05。故x和y是有相關性的。
    ``` 