---
title: "Tibble VS DataFrame"
author: "wuyijin"
date: "2019年2月7日"
output: html_document
---

*   data frame VS tibble
    * data frame is Base R。
    * tibble 是 R 語言中獨有的資料架構，改善data.frame的缺點，與data.frame有類似的語法，但使用更方便。
    * tibble 如要使用必須安裝tidyverse並載入tibble。

```{r setup, include=FALSE}
knitr::opts_chunk$set(echo = TRUE)
```

```{r warning=FALSE}
#install.packages("tidyverse")
library(tibble) 
```

*   創建data frame 與 tibble
```{r warning=FALSE}
# 建立 data frame
x <- c(1:30)
y <- 1
z <- x^2+y
df.data <- data.frame(x,y,z) 

# 無法一行創建data frame
# data.frame(x = c(1:30),y = 1,z = x^2+y) 

# 建立 tibble
tib.data <- tibble(x = c(1:30),y = 1,z = x^2+y) 
```

*   data frame 與 tibble資料顯示格式
```{r warning=FALSE}
# Data frame只顯示column name與所有Row Data。
df.data 
#  Data frame只顯示前N筆資料，使用head(data, N)。
head(df.data,10) 

# Tibble顯示column name與type、Total Row X column、前N筆資料。
tib.data 

# Data frame 選取子集合時會回傳向量，除非設定drop=FALSE。
df.data[,1]
str(df.data[,1]) 
str(df.data[,1,drop=FALSE])
# tibble 仍會回傳 tibble 物件
tib.data[,1] 
str(tib.data[,1])
```
*   轉換型態為data frame 或 tibble
```{r warning=FALSE}
Dr.Lee <- list(gender="man", age=18, hobby=c("tease", "be teased"))
class(Dr.Lee)

# 轉換資料型態為data frame。stringsAsFactors = FALSE，文字不會轉成factor type。
df.Lee <- as.data.frame(Dr.Lee,stringsAsFactors = FALSE)
str(df.Lee)

# 轉換資料型態為tibble。stringsAsFactors = FALSE，文字不會轉成factor type。
tib.Lee <- as_tibble(Dr.Lee,stringsAsFactors = FALSE)
str(tib.Lee)
```
*   Column - 查 column 個數
```{r warning=FALSE}
ncol(df.Lee)
ncol(tib.Lee)
```
*   Column - 查 All column name
```{r warning=FALSE}
colnames(df.Lee)
colnames(tib.Lee)
```
*   Column - 指定某個column name
```{r warning=FALSE}
colnames(df.Lee)[3]
colnames(tib.Lee)[3]
```
*   Column - 改 column name
```{r warning=FALSE}
names(df.Lee) <- c("DFgender","DFCage","DFChobby")
names(tib.Lee) <- c("TibCgender","TibCage","TibChobby")
```
*   Column - 新增 column
    *   1.cbind，效能差
```{r warning=FALSE}
name1 <- c("John","Jack")
addc.df1 <- cbind(DFgender=df.Lee[,1],name1,df.Lee[,2:ncol(df.Lee)]) #指定 column 位置 ## 注意:只有1個 column 要給 column name
addc.df1

addc.tib1 <- add_column(tib.Lee,name1=c("John","Jack"),.before = 2) #指定 column 位置
addc.tib1
```
*   Column - 新增 column
    *   2.直接加 column name
```{r warning=FALSE}
addc.df1$name2 <- c("John2", "Jack2")
addc.df1[["name2"]] <- c("John2", "Jack2")
addc.df1[,"name2"]  <- c("John2", "Jack2")
addc.df1

addc.tib1$name2 <- c("John2", "Jack2")
addc.tib1[["name2"]] <- c("John2", "Jack2")
addc.tib1[,"name2"]  <- c("John2", "Jack2")
addc.tib1
```
*   Column - 移除 column
```{r warning=FALSE}
names(addc.df1) 
addc.df1$name2 <- NULL
names(addc.df1) 
addc.df1 <- addc.df1[,-2] 
names(addc.df1)

names(addc.tib1) 
addc.tib1$name2 <- NULL
names(addc.tib1) 
addc.tib1 <- addc.tib1[,-2] 
names(addc.tib1) 
```

*   Column - 改變 column 資料型態
```{r warning=FALSE}
str(df.Lee[,1]) 
#df.Lee[,1] <- as.factor(df.Lee[,1]) ##注意:不可使用df.Lee[1] <- as.factor(df.Lee[1]) $ gender: Factor w/ 1 level "man": NA NA
df.Lee$DFgender <- as.factor(df.Lee$DFgender)
str(df.Lee[,1])

str(tib.Lee[,1])
#注意:不可使用 tib.Lee[,1] <- as.factor(tib.Lee[,1])、tib.Lee[1] <- as.factor(tib.Lee[1])
tib.Lee$TibCgender <- as.factor(tib.Lee$TibCgender) 
str(tib.Lee[,1]) # $ gender: Factor w/ 1 level "man": 1 1
```

*   row - 查 row 個數
```{r warning=FALSE}
nrow(df.Lee)
nrow(tib.Lee)
```

*   row - 新增 row 
    *   1.rbind，效能差
    *   注意: factor的元素值只能是levels中的其中一種或是缺失值（NA），如果將factor的元素指定為其他的字串，該元素就會被設定為缺失值。
```{r warning=FALSE}
nlevels(df.Lee$DFgender) # factor 數量 ## [1] 1
levels(df.Lee$DFgender) # factor 的 level ## [1] "man"
levels(df.Lee$DFgender) <- c(levels(df.Lee$DFgender), "woman") #新增 woman
str(df.Lee$DFgender)
addr.df1 <- rbind(df.Lee[1,],c("woman",19,"tease"),df.Lee[2:nrow(df.Lee),]) #指定 row 位置
str(addr.df1$DFgender)
addr.df1

nlevels(tib.Lee$TibCgender) # factor 數量 ## [1] 1
levels(tib.Lee$TibCgender) # factor 的 level ## [1] "man"
levels(tib.Lee$TibCgender) <- c(levels(tib.Lee$TibCgender), "woman")
str(tib.Lee$TibCgender)
addr.tib1 <- add_row(tib.Lee,TibCgender="woman",TibCage=19,TibChobby="tease",.before=2) #指定 row 位置
str(addr.tib1$TibCgender)
addr.tib1
```
*   row - 移除 row
```{r warning=FALSE}
addr.df1 # 1 , 2 , 21
addr.df1 <- addr.df1[-3, ]
addr.df1 # 1 , 2
addr.df1 <- addr.df1[-c(2), ]
addr.df1 # 1 

addr.tib1 # 1 , 2 , 3
addr.tib1 <- addr.tib1[-2, ]
addr.tib1 # 1 , 2
addr.tib1 <- addr.tib1[c(-2), ]
addr.tib1 # 1
```

*   total -  row，column 總比數
```{r warning=FALSE}
dim(df.Lee) # [1] 2 3
dim(tib.Lee) # [1] 2 3
```

*   total -  資料結構
```{r warning=FALSE}
str(df.Lee)
str(tib.Lee)
```

*   total -  查 second row，third column 資料
```{r warning=FALSE}
df.Lee[2,3]
tib.Lee[2,3]
```

*   total -  查 be teased 資料
```{r warning=FALSE}
subset(df.Lee, DFChobby == "be teased")
subset(tib.Lee, TibChobby == "be teased")
```
