---
title: "Tidy_RDB"
author: "wuyijin"
date: "2019年2月14日"
output: html_document
---

```{r setup, include=FALSE}
knitr::opts_chunk$set(echo = TRUE)
```
*   Tidy 架構對應到「關聯模型」 (relational model)：
    *   Tidy 中的變數 (variale) / column ⇒ 關聯模型中稱為 Attribute
    *   Tidy 中的個體 (observation) / row ⇒ 關聯模型中稱為 Tuple
    *   Tidy 中的觀察物件形成的 table ⇒ 關聯模型中稱為 Relation
    ```{r warning=FALSE}
    # install.packages("tidyverse")
    library(tidyverse)
    
    table.A <- tribble(
      ~key, ~val_A,
      1, "a_val_1",
      2, "a_val_2",
      3, "a_val_3",
      4, "a_val_4")

    table.B <- tribble(
      ~key, ~val_B,
      1, "b_val_1",
      2, "b_val_2",
      5, "b_val_3")
    ```
    
    *   inner join():取兩個資料集合交集的個體進行合併
    ```{r warning=FALSE}
    table.A %>% inner_join(table.B)
    ```

    *   full join():取兩個資料集合的聯集進行合併
    ```{r warning=FALSE}
    table.A %>% full_join(table.B)
    ```
    
    *   left join():將 A 集合中的所有個體與 B 集合的變數合併
    ```{r warning=FALSE}
    table.A %>% left_join(table.B)
    ```
    
    *   right_join():將 A 集合中的所有出現在 B 集合的個體其變數與 B 集合的變數合併
    ```{r warning=FALSE}
    table.A %>% right_join(table.B)
    ``` 
    
    *   一張資料表有重複鍵值
    ```{r warning=FALSE}
    table.A <- tribble(
      ~key, ~val_A, ~foreign_key,
      "A1", "a_val_1", "B1",
      "A2", "a_val_2", "B1",
      "A3", "a_val_3", "B2",
      "A4", "a_val_4", "B2")
    
    table.B <- tribble(
      ~key, ~val_B,
      "B1", "b_val_1",
      "B2", "bb_val_2")
    
    table.A %>% 
      left_join(table.B, by = c("foreign_key" = "key"))
    ```
    
    *   兩張資料表有重複鍵值
    ```{r warning=FALSE}
    table.A <- tribble(
      ~key, ~val_A, ~foreign_key,
      "A1", "a_val_1", "B1",
      "A2", "a_val_2", "B1",
      "A3", "a_val_3", "B2",
      "A4", "a_val_4", "B2")
    
    table.B <- tribble(
      ~key, ~val_B,
      "B1", "b_val_1",
      "B2", "bb_val_2.1",
      "B2", "bb_val_2.2")
    
    table.A %>% 
      left_join(table.B, by = c("foreign_key" = "key"))
    ```  
    
    *   實戰
    ```{r warning=FALSE}
    # watch.table：使用者的觀看內容與行為紀錄
    watch.table <- read_csv("https://raw.githubusercontent.com/yijinwu1/R/master/excel/watch_table.csv")
    watch.table 
    
    # user.table：使用者的個人資料
    user.table <- read_csv("https://raw.githubusercontent.com/yijinwu1/R/master/excel/user_table.csv")
    user.table
    
    # drame.table：戲劇的相關資料
    drama.table <- read_csv("https://raw.githubusercontent.com/yijinwu1/R/master/excel/drama_table.csv")
    drama.table 
    
    ## 3個 Table 整合
    full.table <- watch.table %>%
      left_join(user.table, by="user_id") %>%
      left_join(drama.table, by = "drama_id")
    full.table 
    
    ## 每部劇男性/女性的觀看次數
    full.table %>% 
      group_by(drama_id, gender) %>%
      summarise(view_count = length(watch_id))
    full.table
    
    ## 每部劇男性/女性的觀看人數
    full.table %>%
      group_by(drama_id,gender) %>%
      summarise(user_count = length(unique(user_id)))
    ```
   
    *   semi_join():table.A 篩選出有出現在 table.B 的個體
    ```{r warning=FALSE}
    user.table %>%
      semi_join(watch.table, by = "user_id")
    user.table
    
    ## 注意:如果同時要比對多個資料表的多個欄位時，用 filtering join 會比較好。
    user.table %>%
      filter(user_id %in% watch.table$user_id)
    ```
    *   anti_join():table.A 篩選出沒出現在 table.B 的個體
    ```{r warning=FALSE}  
    user.table %>%
      anti_join(watch.table, by = "user_id")
    ```
    *   集合運算
    ```{r warning=FALSE}
    table.A <- tribble(
      ~var_1, ~var_2,
      "1-1","1-2",
      "2-1","2-2",
      "3-1","3-2-A")
    
    table.B <- tribble(
      ~var_1, ~var_2,
      "1-1","1-2",
      "2-1","2-2",
      "3-1","3-2-B",
      "5-1","5-2")
    ```
    *   intersect(x,y):回傳同時出現在 x 與 y 的觀察個體
    ```{r warning=FALSE}
    table.A %>% intersect(table.B)
    ```
    *   union(x, y)：回傳有出現在 x 或 y 的觀察個體，且個體 / row 不會重複
    ```{r warning=FALSE}
    table.A %>% union(table.B)
    ```
    *   setdiff(x, y): 回傳有出現在 x 但沒有出現在 y 的觀察個體
    ```{r warning=FALSE}
    table.B %>% setdiff(table.A)
    ```